Inventaris van het archief van de Directie Wetgeving en andere Juridische Aangelegenheden van het Ministerie van Economische Zaken, (1951) 1967-1975
Nationaal Archief, Den Haag
Ministerie van Economische Zaken, Directie Wetgeving en andere Juridische Aangelegenheden
EZ / Dir Wetgeving 1967-1975
1951-1975
merendeel 1967-1975
E18
244 inventarisnummer(s); 4,20 meter
Normale geschreven, getypte en gedrukte documenten, geen bijzondere handschriften.
Nationaal Archief
Economische Zaken / Directie Wetgeving
Het archief bevat stukken over verkeer en vervoer: de aanleg van pijpleidingen; nieuwe normen op het terrein van de metrologie; opsporen van delfstoffen. Tevens zijn er stukken inzake de Wet Selectieve Investerings Regeling, Kernenergiewet, Handelsregister, Colportagewet, vestiging van bedrijven, Winkelsluitingswet, industrieel eigendom (inclusief octrooien en Octrooiraad). Verder zijn er stukken over de buitenlandse handel: in- en uitvoer, internationaal betalingsverkeer, handelsverdragen. Er zijn ook nog stukken over prijsvorming, ondernemingsovereenkomsten, distributie, statistiek (volktelling- en woningtelling).
Archiefvorming
Geschiedenis van de archiefvormer
Hoofdstuk 1: Geschiedenis van de directe wetgeving en andere juridische aangelegenheden
In 1945 werd de rol van de Dienst van de Gemachtigde voor de Prijzen overgenomen door het directoraat-generaal voor de Prijzen. Binnen deze dienst was een afdeling Juridische Zaken. De taak van deze afdeling was: 'het verrichten van alle juridische werkzaamheden betreffende de aangelegenheden, ressorterende onder het ministerie'. De afdeling Juridische Zaken werd op 16 maart 1948 opgenomen in de nieuwe directie voor Wetgeving en andere Juridische Aangelegenheden.
De directie Wetgeving en andere Juridische Aangelegenheden hield zich bezig met de interpretatie, de toepassing en de herziening van bestaande wettelijke voorschriften en het ontwerpen van nieuwe wettelijke voorschriften op het terrein van het ministerie van Economische Zaken. Aangelegenheden betreffende de industriële eigendom maakten ook deel uit van het takenpakket van deze directie.
In 1952 werden er onder de directie Wetgeving en andere Juridische Aangelegenheden twee afdelingen ingesteld met ieder hun eigen taken:
Afdeling Wetgeving met als taken: Behandeling van alle aangelegenheden betreffende het herzien van bestaande en het ontwerpen van nieuwe wettelijke voorschriften, liggende op het terrein van het Ministerie van Economische Zaken.
Afdeling Juridische Zaken met als taken: Het verrichten van juridische werkzaamheden betreffende de op het terrein van het Ministerie van Economische Zaken liggende aangelegenheden, voor zover niet behorend tot de bevoegdheid van de Afdeling Wetgeving.
In de jaren hierna verandert er nauwelijks iets qua organisatie en taken van de directie Wetgeving en andere Juridische Aangelegenheden.
Geschiedenis van het archiefbeheer
De verwerving van het archief
Het archief is krachtens bepalingen van de Archiefwet overgebracht.
Inhoud en structuur van het archief
Selectie en vernietiging
Het archief is geselecteerd op basis van de volgende selectielijsten:
Selectielijst voor de neerslag van de handelingen van de minister van Economische Zaken, binnen het beleidsterrein Staatsdeelnemingen en Financiering Bedrijfsleven 1945- 1995 vastgesteld bij beschikking van de staatssecretaris van Onderwijs, Cultuur en Wetenschappen en de minister van Economische Zaken, nr. R&B/OSTA/2000/1678 d.d. 20 september 2000 (Stcrt. 26 oktober 2000, nr. 208 / pag. 8)
Selectielijst voor de neerslag van de handelingen van de minister van Economische Zaken, binnen het beleidsterrein Overheidsinformatievoorziening vastgesteld bij beschikking van de staatssecretaris van Onderwijs, Cultuur en Wetenschappen en de minister van Economische Zaken, nr. C/S/031692 d.d. 11 juli 2003 (Stcrt. 20 oktober 2003, nr. 202/pag.11)
Selectielijsten voor de neerslag van de handelingen van de Minister van Economische Zaken en de onder hem ressorterende actoren op de beleidsterreinen Energiebeleid over de periode vanaf 1945 en de daarbij behorende toelichting, vastgesteld bij beschikking van de staatssecretaris van Onderwijs, Cultuur en Wetenschap en de minister van Economische Zaken, nr. C/S&A/05/1425 d.d. 7 juli 2005 (Stcrt. 13 januari 2006, nr. 10 / pag. 14).
Selectielijsten voor de neerslag van de handelingen van de Minister van Economische Zaken en de onder hem ressorterende actoren op de beleidsterreinen Energiedelfstoffen over de periode vanaf 1945 en de daarbij behorende toelichting, vastgesteld bij beschikking van de staatssecretaris van Onderwijs, Cultuur en Wetenschap en de minister van Economische Zaken, nr. C/S&A/05/1425 d.d. 7 juli 2005 (Stcrt. 13 januari 2006, nr. 10 / pag. 14).
Selectielijst voor de neerslag van de handelingen van de Minister van Economische Zaken en de onder hem ressorterende actoren op het beleidsterrein Algemeen Wetenschappelijke Voorbereiding van het Regeringsbeleid vanaf 1945 en de daarbij behorende toelichting, vastgesteld bij beschikking van de staatssecretaris van Onderwijs, Cultuur en Wetenschap, en de minister van Economische Zaken, nr. C/S&A/06/1165 d.d. 22 mei 2006 (Stcrt. 3 augustus 2006, nr. 149 / pag. 9).
Selectielijst voor de neerslag van de handelingen van de Minister van Economische Zaken en de onder hem ressorterende actoren op het beleidsterrein In- en uitvoerregelingen over de periode vanaf 1945' en de daarbij behorende toelichting, vastgesteld bij beschikking van de staatssecretaris van Onderwijs, Cultuur en Wetenschap en de minister van Economische Zaken, nr. C/S&A/06/1939 d.d. 15 augustus 2006 (Stcrt. 2 oktober 2006, nr. 191 / pag. 7).
Selectielijst voor de neerslag van de handelingen van de minister van Economische Zaken, binnen het beleidsterrein Organisatie van de Rijksoverheid vastgesteld bij beschikking van de staatssecretaris van Onderwijs, Cultuur en Wetenschappen en de minister van Economische Zaken, nr. C/S&A/05/1199 d.d. 5 juli 2005 (Stcrt. 16 december 2005, nr. 245/pag. 25), rekening houdend met de publicatie in de staatscourant op 14 juni 2007 (nr. 112 / pag.10)
De omvang van het archief voor bewerking bedroeg 16m1. Tijdens een voorselectie is bekeken welke dossiers nu daadwerkelijk vóór 1975 afgesloten zijn. Hieruit is een te bewerken deel voortgekomen van 13,75m1. Er is 3,75m1 geselecteerd voor permanente bewaring en 10m1 is uiteindelijk vernietigd.
Ordening van het archief
De structuur van het archief is niet eenduidig. Dit is het gevolg van het feit dat het archief bestaat uit twee onderdelen. Enerzijds is er een werkarchief en anderzijds een algemeen secretariearchief. Het werkarchief is het resultaat van een jarenlange versnippering en versplintering van het ministerie van Economische Zaken over verschillende gebouwen. Hierdoor hield vrijwel elke afdeling een eigen archief bij. Beide archieven bestaan naast elkaar en zijn even belangrijk om de geschiedenis, taken en organisatie van de directie Wetgeving en andere Juridische Aangelegenheden zo volledig mogelijk in beeld te brengen.
Binnen het werkarchief zijn de dossiers geordend op basis van onderwerp. In tegenstelling tot het algemeen secretariearchief is hier geen code aan toegekend. Het algemeen secretariearchief is geordend op basis van het archiefplan voor het ministerie van Economische Zaken. Dit archiefplan bestaat uit onderwerpen waar het ministerie van Economische Zaken bemoeiing mee kan krijgen. De onderwerpen zijn systematisch bijeengebracht. Per onderwerp is een code toegekend met een nadere onderverdeling in decimale notaties.
Aanwijzingen voor de gebruiker
Openbaarheidsbeperkingen
Volledig openbaar.
Materiële beperkingen
Het archief kent geen beperkingen voor het raadplegen van stukken als gevolg van slechte materiële staat.
Aanvraaginstructie
Openbare archiefstukken kunnen online worden aangevraagd en gereserveerd. U kunt dit ook via de terminals in de studiezaal van het Nationaal Archief doen. Om te kunnen reserveren dient u de volgende stappen te volgen:
Creëer een account of log in.
Selecteer in de archiefinventaris een archiefstuk.
Klik op ‘Reserveer’ en kies een tijdstip van inzage.
Verwant materiaal
Beschikbaarheid van kopieën
Inventarisnummers van dit archief zijn niet in kopievorm beschikbaar
Beschrijving van de series en archiefbestanddelen
- Verkeer en vervoer, -1.81
  - Railverkeer. Kabelbanen. Transportleidingen, -1.812
    - Stukken betreffende het voeren van overleg met meerdere ministeries over het vaststellen van beschikkingen inzake de ministeriële vertegenwoordiging in en de samenstelling van de Planologische Werkcommissie., 1964 - 1970; 1; 1 omslag
      Oude code: AS 40 - 1.812.8
    - Stukken betreffende het voeren van overleg met meerdere belanghebbenden inzake het verlenen van concessies aan industriële bedrijven voor het aanleggen en instandhouden van pijpleidingen., 1967 - 1975; 2-21; 8 pakken en 12 omslagen
      - Aethylen - Rohrleitungs - Gesellschaft mbH und Co KG (ARG) en De Nederlandse Staatsmijnen NV (DSM) voor een ethyleen - en monovinylchlorideleiding van Beek naar de Belgische grens, 1970 - 1971, 2
        Bevat 2 tekeningen.
        Oude code: AS 39 - 1.812.8
        Opmerkingen: 01
      - Amoco Netherlands Petroleum Company voor een tweetal pijpleidingen voor aardgas en aardolie binnen het concessiegebied Bergen, 1971 - 1972, 3
        Bevat 3 tekeningen.
        Oude code: AS 59 - 1.812.8
        Opmerkingen: 03
      - Air Products Nederland NV. 1969 - 1971, 4-6
        - Voor een stikstoftransportleiding van het Botlek - gebied naar Dordrecht, 1971, 4; 1 pak
          Bevat 7 tekeningen.
        - Voor een zuurstofgastransportleiding van Terneuzen naar Gent. 1969 - 1970, 5-6
          - 1969, 5; 1 pak
            Bevat 20 tekeningen.
          - 1970, 6; 1 pak
            Bevat 21 tekeningen.
      - Compagnie Française des Pétroles Total. 1970 - 1971, 7-8
        - Voor een aardolieleiding van Rotterdam - Europoort naar Borsele, 1970 - 1971, 7
        - Voor een naphtaleiding van Borssele naar Terneuzen, 1970 - 1971, 8
      - Total Raffinaderij Nederland NV voor een twaalftal buisleidingen van het Sloegebied naar de Westerschelde, 1971 - 1972, 9
        Bevat 1 tekening.
      - Dow Chemical (Nederland) NV voor een ethyleenpijpleiding van Terneuzen naar Antwerpen, 1969 - 1970, 10
        Bevat 10 tekeningen.
      - Gemeenschappelijk Gasbedrijf Hoogeveen en Omstreken voor een gasleidingennet bestemd voor meerdere Drentse gemeenten, 1968 - 1972, 11; 1 pak
        Oude code: AS 60 - 1.812.8
      - Gulf Oil Raffinaderij NV voor een ethyleenpijpleiding van Rotterdam naar Antwerpen, 1969 - 1975, 12; 1 pak
        Bevat 12 tekeningen.
        Oude code: AS nieuwe doos 16 - 1.812.8
      - L' Air Liquide Nederland NV. 1971 - 1975, 13-16
        - Voor een stikstoftransportleiding van Moerdijk naar de Belgische grens, 1971 - 1972, 13; 1 pak
        - Voor een stikstoftransportleiding van Moerdijk naar Dordrecht, 1972, 14
        - Voor een stikstoftransportleiding van Woensdrecht naar Bergen op Zoom, 1973 - 1975, 15
          Oude code: AS 78 - 1.812.8
        - Voor een zuurstofstransportleiding van Moerdijk naar de Belgische grens, 1971 - 1972, 16
      - Rotterdam - Antwerpen Pijpleiding (Nederland) NV voor een pijpleiding voor ruwe aardolie van Rotterdam - Europoort naar Antwerpen, 1967 - 1971, 17; 1 pak
      - Shell Nederland Chemie NV. 1969 - 1975, 18-20
        - Voor een elftal pijpleidingen voor het transport van chemische grondstoffen en producten van Rotterdam (Pernis) naar Moerdijk, 1970 - 1971, 18
        - Voor een propyleenleiding van Terneuzen naar Rotterdam (Pernis), 1969 - 1970, 19
          Bevat 4 tekeningen.
        - Voor een transportleiding voor chemische grondstoffen van Moerdijk naar de Belgische grens, 1971 - 1975, 20
          Bevat 5 tekeningen.
      - Solvay et Cie. SA voor een pekeltransportleiding van Venlo naar Ittervoort, 1969 - 1971, 21; 1 pak
- Economische aangelegenheden, -1.82
  - Wettelijke metrologie. Normalisatie, -1.821
    - Stukken betreffende het voorbereiden en vaststellen van de wijzigingen in het IJkreglement 1939 en de IJkwet 1937., 1967 - 1975; 22-26; 2 pakken en 3 omslagen
      - Inzake het wijzigen van het IJktarievenbesluit 1958 en het IJktarievenbesluit 1968 betreffende partiële verhoging van de ijktarieven, 1967 - 1972, 22; 1 pak
        Oude code: WA nieuwe doos 1 - 1.821.1
      - Inzake het wijzigen van besluit nummer 27 van december 1968, betreffende de vaststelling van het kenteken, bedoeld in artikel 16a van het IJkreglement, alsmede het wijzigen en van toepassing verklaren van verschillende artikelen van de IJkwet 1937 ten aanzien van kilowattuurmeters, 1968 - 1970, 23
        Oude code: AS 41 - 1.821.1
      - Inzake het wijzigen van de IJkbeschikking en het IJkreglement 1939 over de Europese harmonisatie van wetgevingen betreffende lengtematen en inhoudsmaten, 1970 - 1971, 24; 1 pak
        Oude code: AS 41 - 1.821.1 07.76
      - Inzake het wijzigen van artikel 1 van de IJkbeschikking, 1973 - 1974, 25
        Oude code: AS nieuwe doos 10 - 1.821.1. 07.76
      - Inzake het wijzigen van de beschikking aangaande de datum van ingang gelding EEG - ijkmerken voor bepaalde categorieën meetmiddelen, 1975, 26
    - Stukken betreffende het ontwerpen van de Wet tot Goedkeuring van de Overeenkomst tussen het Koninkrijk der Nederlanden, het Koninkrijk België en het Groothertogdom Luxemburg (Benelux) inzake de Metrologie., 1970 - 1974; 27; 1 pak
      Oude code: AS nieuwe doos 10 - 1.821.1
      Opmerkingen: ZG
  - Bodemproductie, -1.823
    - Landbouw. Akkerbouw. Tuinbouw, -1.823.1
      - Stukken betreffende het samen met het Ministerie van Landbouw en Visserij ontwerpen van het Landbouwkwaliteitsbesluit Onbewerkt Hout., 1971 - 1973; 28; 1 omslag
        Oude code: AS 76 - 1.823.1. 07.76
    - Mijnbouw, -1.823.3
      - Stukken betreffende het voeren van overleg met het Ministerie van Justitie over het ontwerpen van de Wet Installaties Noordzee., 1964; 29; 1 omslag
        Oude code: WA nieuwe doos 1
      - Stukken betreffende de totstandkoming van het ontwerp van Wet tot Wijziging van de Wet van 22 december 1939, houdende Goedkeuring van de Oprichting van de Geologische Stichting, alsmede vaststelling van een regeling als bedoeld in Artikel 89a van de Comptabiliteitswet 1927 ten aanzien van de stichting., 1964 - 1966; 30; 1 omslag
        Oude code: WA nieuwe doos 6 - 1.823.31: 07.77
      - Stukken betreffende het ontwerpen en het bekendmaken in de Nederlandse Staatscourant van de Wet Regelen met betrekking tot de Opsporing van Delfstoffen door Boringen (Wet Opsporing Delfstoffen)., 1965 - 1971; 31; 1 pak
        Oude code: WA nieuwe doos 4
      - Stukken betreffende het intrekken van het Koninklijk Besluit van 25 april 1913 (Stb. 139) betreffende het Staatsmijnbedrijf in Limburg en de Mijnraad, alsmede het vragen van advies aan de Raad van State over het ontwerpen van een nieuwe regeling inzake de Mijnraad., 1966 - 1970; 32; 1 pak
        Oude code: AS 41 - 1.823.3
      - Stukken betreffende het verlenen van een vergunning aan Chevron Oil Company of the Netherlands en Texaco Netherlands Inc. voor het boren naar aardolie en aardgas in het IJsselmeer., 1970 - 1971; 33; 1 pak
        Oude code: AS 41 - 1.823.3. 07.76
      - Stukken betreffende het vragen van advies aan de Raad van State over het ontwerpen van besluiten tot wijziging van het Mijnreglement., 1971; 34-35; 1 pak en 1 omslag
        - Inzake het Besluit tot Wijziging van het Mijnreglement 1964, 1971, 34; 1 pak
          Oude code: AS 42 - 1.823.3. 07.76
        - Inzake het Besluit tot Wijziging van het Mijnreglement Continentaal Plat, 1971, 35
      - Stukken betreffende het voeren van overleg met het Ministerie van Justitie en het Ministerie van Sociale Zaken over het ontwerpen en wijzigen van de Wet houdende Maatregelen met betrekking tot de Financiering van de Pensioenvoorzieningen van de Steenkolenmijnindustrie., 1972 - 1973; 36; 1 omslag
        Oude code: AS 61 - 1.823.3. 08.743
  - Industrie. Dienstverlening. Handel, -1.824
    - Stukken betreffende het voeren van interdepartementaal overleg over het ontwerpen van besluiten op het gebied van de ruimtelijke ordening., 1970 - 1975; 37-38; 2 omslagen
      - Inzake het ontwerpen van het Vergunningenbesluit Inrichtingen Luchtverontreiniging van de Wet Luchtverontreiniging, 1970 - 1972, 37
        Oude code: AS 59 - 1.777.65. 07.76
      - Inzake het ontwerpen van de Wet tot Wijziging van de Wet op de Ruimtelijke Ordening, 1974 - 1975, 38
        Oude code: AS 78 - 1.777.81. 07.76
    - Industrie. Energie, -1.824.1
      - Stukken betreffende het instellen van de Beschikking houdende Aanwijzing van Technische Voorschriften van het Elektriciteitsbesluit 1968, waarin de eisen worden vastgesteld waaraan elektrotechnische producten moeten voldoen., 1970; 39; 1 omslag
        Oude code: AS 42 - 1.824.112. 07.76
      - Stukken betreffende het ontwerpen van een besluit tot vaststelling van het tijdstip van inwerkingtreding van artikel 14 van het Elektriciteitsbesluit 1968., 1970; 40; 1 omslag
      - Stukken betreffende het voorbereiden en vaststellen van de wijzigingen in de Wet Selectieve Investerings Regeling (SIR)., 1972 - 1975; 41-45; 3 pakken en 2 omslagen
        - Inzake het ontwerpen van de Wet SIR, 1972 - 1973, 41
          Oude code: AS 62 - 1.824.102.2. 07.76
        - Inzake het wijzigen van het ontwerp van de Wet SIR, 1973, 42
        - Inzake de uitvoering van artikel 17, vierde lid en artikel 39, tweede lid en de toepassing van artikel 27, vierde lid, 1974 - 1975, 43; 1 omslag
          Oude code: AS 80 - 1.824.102.2. 07.76
        - Inzake de uitvoering van artikel 21, eerste lid, artikel 22, tweede en derde lid en artikel 25, vierde lid, 1974 - 1975, 44; 1 omslag
          Oude code: AS 80 - 1.824.102.2.: 07.76
        - Inzake het ontwerpen van de Wet tot Wijziging van de Wet SIR, tot goedkeuring van het Besluit Beoordeling Vergunningenaanvragen Selectieve Investeringsregeling en tot goedkeuring van het Besluit Vrijstellingen Selectieve Investeringsheffing, 1974 - 1975, 45
          Oude code: AS nieuwe doos 10 - 1.824.102.2. 07.76
      - Stukken betreffende het voeren van interdepartementaal overleg over de mogelijke Nederlandse deelname aan de COST - overeenkomst inzake de totstandkoming van een Europees informaticanetwerk., 1973 - 1975; 46; 1 pak
        Oude code: AS 80 - 1.824.104
      - Stukken betreffende het bij besluit wijzigen van artikel 8, lid 2, van het huishoudelijk reglement van de Orde van Octrooigemachtigden., 1974; 47; 1 omslag
        Oude code: AS 88 - 1.824.101.141
      - Stukken betreffende het voorbereiden en vaststellen van de wijzigingen van artikelen 4 en 10 van de statuten van de Stichting Industrieel Garantiefonds (SIG) en het ontwerpen van de Wet tot Verlening van een Machtiging, als bedoeld in artikel 6 van de Wet SIG., 48; 1 omslag
        Oude code: AS 62 - 1.824.103
      - Kernsplitsing. Kernfusie, -1.824.136
        - Stukken betreffende het voorbereiden van het Besluit Vervoer Splijtstoffen, Ertsen en Radioactieve Stoffen en het ontwerpen van een besluit houdende vervanging van Bijlage II (VBG) van het Reglement Gevaarlijke Stoffen., 1968 - 1971; 49; 1 pak
          Oude code: AS 42 - 1.824.136. 07.76
        - Stukken betreffende het instellen van een beschikking houdende uitvoering van artikel 58 van de Kernenergiewet, alsmede het ontwerpen van een besluit tot uitvoering van artikel 22 van deze wet., 1969 - 1970; 50; 1 omslag
          Oude code: AS 42 - 1.824.136: 07.76
        - Stukken betreffende het ontwerpen van de Beschikking houdende Aanwijzing van het Ultra - centrifugeproject ingevolge het Geheimhoudingsbesluit Kernenergiewet., 1969 - 1971; 51; 1 omslag
        - Stukken betreffende het voeren van overleg en vragen van advies aan de Raad van State over het behandelen van beroepschriften van regionale instanties naar aanleiding van twee op grond van de Kernenergiewet afgegeven vergunningen aan de Provinciale Zeeuwse Energie - Maatschappij NV., 1970 - 1975; 52; 1 pak
          Oude code: AS 80 - 1.824.136
        - Stukken betreffende het voeren van overleg met meerdere ministeries en het vragen van advies aan de Raad van State over het ontwerp - Besluit tot Wijziging van het Besluit Kerninstallaties, Splijtstoffen en Ertsen., 1972; 53; 1 omslag
          Oude code: AS 63 - 1.824.136. 07.76
        - Stukken betreffende het voeren van overleg met het Ministerie van Financiën over het ontwerpen, wijzigen en instellen van de Uitvoeringsbeschikking Wet Financiering Ontwikkeling Snelle Kweekreactor., 1972 - 1973; 54; 1 pak
          Oude code: AS 63 - 1.824.136.252.6
          Opmerkingen: V
        - Stukken betreffende het ontwerpen van een wet tot wijziging van de Kernenergiewet 1972, alsmede het vragen van advies hierover aan de Raad van State., 1972 - 1974; 55; 1 omslag
          Oude code: AS nieuwe doos 11 - 1.824.136. 07.76
        - Stukken betreffende het beantwoorden van Eerste Kamervragen van Eisma over de mogelijk wijdere kring van belanghebbenden, zoals bedoeld in artikel 17, lid 3 van de Kernenergiewet, die bij het verlenen van een inrichting, krachtens artikel 15, lid b van de Kernenergiewet, gerechtigd zijn tegen het verlenen van een aangevraagde vergunning bezwaren in te dienen., 1973 - 1974; 56; 1 omslag
          Oude code: - 1.9 (1 - 43x4) .07.51
    - Dienstverlening, -1.824.4
      - Stukken betreffende het leveren van bijdragen aan het beroepsproces tussen het Verolme - concern, de Stichting Verolme Trust en de Nederlandse Staat, alsmede het vragen aan en ontvangen van advies hierover door de Landsadvocaat., 1968 - 1971; 57-59; 3 pakken
        - Deel I, 1971, 57
          Oude code: AS 43 - 1.824.4.2: 629.12
        - Deel II, 1968 - 1971, 58
          Oude code: AS 43 - 1.824.2: 629.12
        - Deel III, 1969 - 1971, 59
          Oude code: AS 43 - 1.824.2:629.12
          Opmerkingen: G
      - Dienstverlening: Accountantsberoep, -1.824.4.657
        - Stukken betreffende de behandeling door de Raad van State van afwijzende beschikkingen van de Commissie van Beroep voor de Registeraccountants op aanavragen tot inschrijving in het accountantsregister, 239-243
          Oude code: Doos 17 inv.nrs. 129-133
          - G. Berkhoudt, 1964-1967, 239
          - G.C. Goddijn, 1967-1968, 240
          - H.L.M. van Maarseveen, 1967-1968, 241
          - B.I. van Praag, 1967-1968, 242
          - C.A. van Wermeskerken, 1967-1968, 243
        - Antwoorden op kamervragen over een ontwerp van wet betreffende niet-registeraccountants, 1968; 244
          Oude code: doos 17 inv.nr. 134 - 1.824.4.657.0776
        - Stukken betreffende ontwerp van wet op de accountants voor het midden- en kleinbedrijf, 1969; 238
          Oue code: Doos 17 inv.nrs. 128 - 1.824.4.657
        - Stukken betreffende het ontwerpen en wijzigen van beschikkingen van de Wet op de Accountants - administratieconsulenten., 1970 - 1974; 60-64; 2 pakken en 3 omslagen
          - Inzake het ontwerpen van wijzigingen van het ontwerp van de Wet op de Accountants - administratieconsulenten, 1970, 60
            Oude code: AS nieuwe doos 8 - 1.824.4: 657.07.76
          - Inzake het ontwerp van een besluit over de vaststelling van het tijdstip van het in werking treden van de Wet op de Accountants - administratieconsulenten, 1973 - 1974, 61
            Oude code: AS nieuwe doos 11 - 1.824.4: 657
          - Inzake het ontwerpen van een besluit tot instelling en samenstelling van de Raad van Tucht tot uitoefening van de tuchtrechtspraak met betrekking tot accountants - administratieconsulenten, 1974, 62
          - Inzake het ontwerpen van het Examenbesluit Accountants - administratieconsulenten over de vaststelling van het examenprogramma, 1974, 63; 1 pak
            Oude code: AS nieuwe doos 11 - 1.824.4: 657. 07.76